臺灣臺中地方法院交通事件裁定　　　　　　　　　　九十一年度交聲字第九七四號
　　原處分機關　交通部公路總局台中區監理所
　　異議人即
　　受處分人　　甲○○
右列受處分人因違反道路交通管理處罰條例案件，對於交通部公路總局台中區監理所
九十一年十一月六日所為之裁決（中監違字第裁六○─ＪＣ0000000號裁決書
），聲明異議，本院裁定如左：
    主  文
異議駁回。
    理  由
一、原處分機關略以：本案係南投縣草屯分局舉發受處分人甲○○駕駛車號６Ｊ─４
    ９８６號自小客車於九十一年九月三十日十時二十分許，在草屯鎮公所前，因「
    汽車佔用機車停等區」違規，受處分人於應到案日期前提出申訴，經原舉發機關
    函覆違規屬實，該所遂於九十一年十一月六日以中監違字第裁六○─ＪＣ000
    0000號裁決書裁處罰鍰新台幣九百元整，並記違規點數一點；逾期則依裁決
    書處罰主文規定裁處，於法並無不合等語。
二、本件異議人即受處分人甲○○則以：異議人行經草屯鄉○○○○路前十字路口時
    ，警車緊告十字路口右邊，而道路僅容兩線車輛對行，道路狹窄，警車又佔路肩
    ，異議人眼見綠燈欲右轉停車場停車，因道路狹窄車流受阻，致轉換紅燈時，停
    在機車停等區動彈不得，遂遭警員開單舉發，該舉發實有違誤，爰聲明異議云云
三、按汽車駕駛人不遵守交通標誌、標線、號誌指示者，處新台幣九百元以上一千八
    百元以下罰鍰，並記違規點數一點，道路交通管理處罰條例第六十條第二項第三
    款、第六十三條定有明文，復依違反道路交通管理事件統一裁罰標準表規定，未
    逾期者，處罰鍰新台幣九百元整，並記違規點數一點。本件受處分人甲○○於九
    十一年九月三十日十時二十分許駕駛車號６Ｊ─４９８６號自小客車，在草屯鎮
    公所前，為南投縣草屯分局警員舉發汽車佔用機車停等區違規，並掣開舉發通知
    單一紙等情，有原舉發機關投警交字第ＪＣ0000000號舉發通知單、九十
    一年十月二十二日投草警交字第０９１０００２３９３號函等附卷可稽。異議人
    雖不否認其有佔用機車停等區之事實，惟辯稱：當時係因道路狹窄，警車又佔路
    肩，異議人眼見綠燈欲右轉停車場停車，因道路狹窄車流受阻，致轉換紅燈時，
    停在機車停等區動彈不得云云。惟查汽車駕駛人駕駛汽車本應遵守道路上之標誌
    、標線，而機車停等區○○設於道路上之明顯標線，以供機車停等之專用區，汽
    車駕駛人自當遵守，且縱異議人所辯屬實，汽車駕駛人仍應視道路交通之流量及
    燈號變換情況，決定是否進入交岔路口，以防於燈號變換後受阻於路口妨礙交通
    。綜上所述，本件異議人於前揭時、地違規事實，可以認定。從而，受處分人既
    有前揭違規行為，原處分機關據以援引上開規定，裁處受處分人罰鍰新台幣九百
    元整，並記違規點數一點，逾期則依裁決書處罰主文規定裁處，並無不當。本件
    異議為無理由，應予駁回。
據上論斷，應依道路交通管理處罰條例第八十七條第二項、道路交通案件處理辦法第
十九條，裁定如主文。
中      華      民      國    九十一    年     十二     月    三十一    日
                                        臺灣臺中地方法院交通法庭
                                            法  官    許  金  樹
右正本證明與原本無異。
如不服本裁定應於送達後五日內向本院提出抗告狀。
                                            書記官
中      華      民      國    九十一年    十二    月  三十一     日
